臺灣嘉義地方法院民事判決
110年度嘉簡字第767號
原      告  吳奕慧  
訴訟代理人  蘇慶良律師
被      告  趙春雅  

訴訟代理人  吳素珍  

上列當事人間請求塗銷抵押權登記事件，本院於民國111年1月18
日言詞辯論終結，判決如下：
    主      文
被告應將原告吳奕慧所有坐落嘉義市○○○段○○○段000地號土地，
權利範圍10000分之101，及其上嘉義市○○○段○○○段0000○號建物
，權利範圍全部，於民國99年經嘉義市地政事務所以嘉地字第93
890號收件，登記日期民國99年8月6日，以被告為抵押權人，擔
保債權總金額新臺幣300,000元，債權額比例1分之1之普通抵押
權設定登記，予以塗銷。
訴訟費用新臺幣3,200元由原告負擔。
    事實及理由
一、原告主張：原告於民國99年8月5日因需資金向被告借款新臺
    幣（下同）30萬元，並提供其名下所有坐落嘉義市○區○○○段
    ○○○段0000地號土地及嘉義市○區○○○段○○○段0000○號建物（
    下合稱系爭房地）設定抵押權予被告，於99年8月6日以嘉義
    市地政事務證明書字號99嘉他字第003066號完成抵押權設定
    登記（下稱系爭抵押權設定登記），兩造並已簽訂借款契約
    書、抵押設定契約書，約定於99年8月6日生效，但被告並未
    支付借款予原告，原告因繁忙而遲未向被告請求支付30萬元
    之借款。現因原告急需出售系爭房地，經查發現系爭房地上
    尚有系爭抵押權設定登記，故於110年9月8日寄發第一封存
    證信函催告被告於函到7日內支付借款，然被告仍未將借款
    匯入原告帳戶，原告另於110年9月29日寄發第二封存證信函
    ，向被告解除借貸契約並請求塗銷系爭抵押權設定登記，但
    被告仍未回覆，故依民法第259條規定，行使契約解除權，
    被告負有回復原狀之義務。為此，提起本件訴訟，訴請塗銷
    系爭抵押權設定登記，原告同意負擔訴訟費用等語。並聲明
    ：被告應將原告所有坐落嘉義市○區○○○段○○○段000地號土地
    及其上建物同段1133建號建物上，民國99年8月6日，嘉義市
    地政事務所設定之證明書字號99嘉他字第3066號之抵押權登
    記，予以塗銷，並返還給原告。
二、被告方面：同意塗銷系爭抵押權設定登記，爰對於原告聲明
    為認諾。
三、本院得心證之理由：
  ㈠原告主張上開之事實，業據其提出系爭房地之抵押權設定契
    約書、印鑑證明、兩造身分證正反面影本、地政規費徵收聯
    單、建物登記第一類謄本、存證信函等件為證，並有嘉義市
    地政事務所110年11月8日嘉地一字第1100054123號函附系爭
    房地之第一類登記謄本、異動索引及系爭抵押權設定登記申
    請資料在卷為憑，並為被告所不爭執，是原告主張之事實，
    堪信為真實。
  ㈡按當事人於言詞辯論時為訴訟標的之認諾者，應本於其認諾
    為該當事人敗訴之判決，民事訴訟法第384條定有明文。被
    告於言詞辯論期日當庭表示同意原告之請求，本院即應本於
    被告之認諾而為其敗訴之判決。從而，原告訴請被告應將系
    爭抵押權設定登記予以塗銷，為有理由，應予准許。
四、本件係民事訴訟法第427條第1項訴訟適用簡易訴訟程序，按
    本於被告認諾所為之判決，應依民事訴訟法第389條第1項第
    1款規定應依職權宣告假執行。惟因原告請求被告辦理塗銷
    抵押權登記部分，係請求被告為一定之意思表示，依強制執
    行法第130條第1項之規定，於判決確定時，視為被告已為該
    意思表示，則原告將來如獲得勝訴判決確定時並不生執行困
    難之情形，性質上不適於為假執行之宣告，故本件自無依前
    揭規定依職權宣告假執行之問題，附此敘明。
五、原告同意負擔訴訟費用，爰諭知訴訟費用由原告負擔。
中　　華　　民　　國　　111 　年　　1 　　月　　27　　日
                  臺灣嘉義地方法院嘉義簡易庭
                                  法　官　羅紫庭
以上正本係照原本作成。
如對本判決上訴，須於判決送達後20日內向本庭（嘉義市文化路
308之1號）提出上訴狀（均須按他造當事人之人數附繕本）。如
委任律師提起上訴者，應一併繳納上訴審裁判費。
中　　華　　民　　國　　111 　年　　1 　　月　　27　　日
                                  書記官  葉昱琳